# 小额贷款公司收入确认问题

提问人：wang123jingfang 时间：2021-06-08 16:22:33
陈版，请教一下，小额贷款公司，对外放款合同年限是2-3年，不收取贷款手续费，每月按照合同利率收取利息，到期一次收回本金，我想问一下，这家实际利率与合同利率几乎一样，那么收入确认是否就按照每月按照利率计提利息就行？

回答人：chenyiwei
因为“实际利率与合同利率几乎一样”，因此在贷款期间内按合同利率乘以合同本金计量利息收入，与实际利率法下的利息收入基本没有差异，可以接受。